es: Restricciones de edad: 13 años o más; 17 años o más; 18 años o más; 21 años o más; 7 años o más; Todas las edades; Otros
nl: Leeftijdsbeperkingen: 13 jaar of ouder; 17 jaar of ouder; 18 jaar of ouder; 21 jaar of ouder; 7 jaar of ouder; Alle leeftijden; Andere
pt-PT: Restrições de idade: 13 anos ou mais; 17 anos ou mais; 18 anos ou mais; 21 anos ou mais; 7 anos ou mais; Todas as idades; Outro
ro-RO: Restricții legate de vârstă: 13 ani sau mai mult; 17 ani sau mai mult; 18 ani sau peste; 21 de ani sau peste; 7 ani sau mai mult; Toate vârstele; Altele
fi: Ikärajoitukset: 13 vuotta tai vanhempi; 17 vuotta tai vanhempi; 18-vuotiaat tai vanhemmat; 21-vuotiaat tai vanhemmat; 7 vuotta tai vanhempi; Kaikenikäiset; Muu
sv: Åldersbegränsningar: 13 år eller äldre; 17 år eller äldre; 18 år eller äldre; 21 år eller äldre; 7 år eller äldre; Alla åldrar; Övrigt
vi: Hạn chế về độ tuổi: Từ 13 tuổi trở lên; Từ 17 tuổi trở lên; 18 tuổi trở lên; 21 tuổi trở lên; Từ 7 tuổi trở lên; Mọi lứa tuổi; Khác
it: Limiti di età: 13 anni o più; 17 anni o più; 18 anni o più; 21 anni o più; 7 anni o più; Tutte le età; Altro
hr-HR: Dobna ograničenja: 13 ili više godina; 17 ili više godina; 18 godina ili više; 21 godina ili više; 7 ili više godina; Sve dobne skupine; Ostalo
fr: Restrictions d’âge: 13 ans ou plus; 17 ans ou plus; 18 ans ou plus; 21 ans ou plus; 7 ans ou plus; Tous âges; Autre
th: ข้อจำกัดด้านอายุ: 13 ปีขึ้นไป; 17 ปีขึ้นไป; 18 ปีขึ้นไป; 21 ปีขึ้นไป; 7 ปีขึ้นไป; ทุกวัย; อื่นๆ
sk-SK: Vekové obmedzenia: 13 a viac rokov; 17 a viac rokov; Minimálne 18 rokov; Minimálne 21 rokov; 7 a viac rokov; Všetky vekové kategórie; Iné
tr: Yaş Sınırlamaları: 13 yaş ve üzeri; 17 yaş ve üzeri; 18 yaş ve üzeri; 21 yaş ve üzeri; 7 yaş ve üzeri; Tüm yaşlar; Diğer
zh-TW: 年齡限制: 13 歲以上; 17 歲以上; 18 歲以上; 21 歲以上; 7 歲以上; 所有年齡段; 其他
sl-SI: Starostne omejitve: 13 let ali več; 17 let ali več; 18 let ali več; 21 let ali več; 7 let ali več; Vse starosti; Druga
cs: Věková omezení: Od 13 let; Od 17 let; 18 let nebo starší; 21 let nebo starší; Od 7 let; Všechny věkové kategorie; Jiné
nb: Aldersbegrensninger: 13 år eller eldre; 17 år eller eldre; 18 år eller eldre; 21 år eller eldre; 7 år eller eldre; Alle aldre; Annet
da: Aldersbegrænsninger: 13 år eller ældre; 17 år eller ældre; 18 år eller ældre; 21 år eller ældre; 7 år eller ældre; Alle aldre; Andet
el: Ηλικιακοί περιορισμοί: 13 ετών και άνω; 17 ετών και άνω; 18 ετών και άνω; 21 ετών και άνω; 7 ετών και άνω; Όλες οι ηλικίες; Άλλο
ja: 年齢制限: 13歳以上; 17歳以上; 18歳以上; 21歳以上; 7歳以上; 全年齢; その他
en: Age restrictions: 13 years or older; 17 years or older; 18 years or older; 21 years or older; 7 years or older; All ages; Other
pl: Ograniczenia wiekowe: 13 lat lub więcej; 17 lat lub więcej; 18 lat lub więcej; 21 lat lub więcej; 7 lat lub więcej; Wszystkie grupy wiekowe; Inne
ru: Возрастные ограничения: 13 лет и старше; 17 лет и старше; 18 лет и старше; 21 год и старше; 7 лет и старше; Все возрасты; Другое
pt-BR: Restrições de idade: 13 anos ou mais; 17 anos ou mais; 18 anos ou mais; 21 anos ou mais; 7 anos ou mais; Todas as idades; Outro
lt-LT: Amžiaus apribojimai: 13 metų ir vyresniems; 17 metų ir vyresniems; 18 metų ar vyresniems; 21 metų ar vyresniems; 7 metų ir vyresniems; Bet kokiam amžiui; Kita
hu: Korhatárok: 13 éves vagy idősebb; 17 éves vagy idősebb; 18 éves vagy idősebb; 21 éves vagy idősebb; 7 éves vagy idősebb; Minden korosztály; Egyéb
ko: 연령 제한: 13세 이상; 17세 이상; 18세 이상; 21세 이상; 7세 이상; 전 연령대; 기타
de: Altersbeschränkungen: Ab 13 Jahren; Ab 17 Jahren; 18 Jahre oder älter; 21 Jahre oder älter; Ab 7 Jahren; Jedes Alter; Sonstiges
bg-BG: Възрастови ограничения: 13 или повече години; 17 или повече години; 18 или повече години; 21 или повече години; 7 или повече години; Всички възрасти; Други
zh-CN: 年龄限制: 13 岁及以上; 17 岁及以上; 18 岁或以上; 21 岁或以上; 7 岁及以上; 所有年龄段; 其他